臺灣高等法院刑事裁定
110年度抗字第935號
抗  告  人
即受刑人        周意堅



上列抗告人因聲請定其應執行刑案件，不服臺灣新北地方法院中
華民國110年4月23日裁定（110年度聲字第1272號），提起抗告
，本院裁定如下：
    主  文
抗告駁回。                                             
    理  由
一、原裁定意旨略以：受刑人周意堅因犯偽造文書等案件，先後
    經判決確定如附表所載，茲檢察官聲請就附表所示4罪（均
    為得易科罰金之罪）定其應執行之刑，經核應認檢察官之聲
    請為正當，再衡諸內部性及外部性界限，定本件應執行刑為
    有期徒刑1年1月，並諭知易科罰金之折算標準等語。
二、抗告意旨略以：基於平等原則、比例原則，相類似之輕罪案
    件應為相同處理，原審裁定就附表所示之4罪刑，酌減比例
    實有過嚴，執行刑量定過重之情形，爰請求撤銷原裁定，另
    為合理公平之裁定云云。
三、按裁判確定前犯數罪者，併合處罰之。又數罪併罰，分別宣
    告其罪之刑，其宣告多數有期徒刑者，於各刑中之最長期以
    上，各刑合併之刑期以下，定其應執行之刑期，但不得逾30
    年，刑法第50條第1項前段及第51條第5款分別規定甚明。又
    執行刑之量定，係事實審法院自由裁量之職權，倘其所酌定
    之執行刑，並未違背刑法第51條各款規定所定之方法或範圍
    及刑事訴訟法第370條所規定之不利益變更禁止原則（即法
    律之外部性界限），亦無明顯違背公平、比例原則或整體法
    律秩序之理念（即法律之內部性界限）者，即不得任意指為
    違法或不當（最高法院110年度台抗字第855號裁定意旨參照
    ）。
四、經查：
　㈠受刑人周意堅所犯如原裁定附表所示之罪，有各刑事判決及
    本院被告前案紀錄表各乙份在卷可稽。又原審裁定就受刑人
    因犯偽造文書等案件共4罪之刑，已參酌外部性界限及內部
    性界限之考量，並佐以附表編號1至2曾經臺灣士林地方法院
    以109年度聲字第1628號裁定定應執行刑為有期徒刑7月等情
    ，裁定本件應執行刑為有期徒刑1年1月，復諭知易科罰金之
    折算標準，堪認原審法院已斟酌受刑人所犯案件類型及情節
    ，並適度減少總刑期。
　㈡另執行刑之酌定，尤無必須按一定比例、折數衡定之理，故
    無從引用他類案件酌定應執行刑之比例，作為原裁定量處之
    刑是否適法之判斷基準。是原審定應執行刑之裁定，既無明
    顯失衡或有違比例原則、平等原則之情，亦與刑罰經濟、刑
    法定應執行刑之恤刑考量等法律規範目的均無違背，難認於
    法有何違誤或不當之處。受刑人仍執前詞提起抗告，請求另
    為合理公平之裁定云云，為無理由，應予駁回。
據上論斷，應依刑事訴訟法第412條，裁定如主文。
中　　華　　民　　國　　110 　年　　6 　　月　　21　　日
                  刑事第二十庭  審判長法　官  王復生
　　　　　　　　　　　　　　　　　　　法　官  遲中慧
　　　　　　　　　　　　　　　　　　　法　官  蕭世昌
以上正本證明與原本無異。
不得再抗告。
                                      書記官  吳建甫
中　　華　　民　　國　　110 　年　　6 　　月　　21　　日

附表：抗告人周意堅定應執行刑案件一覽表
編         號  1 2 3 罪         名  毒品危害防制條例 毒品危害防制條例 毒品危害防制條例 宣   告   刑  有期徒刑5月 有期徒刑5月 有期徒刑5月 犯 罪 日 期  109年2月21日 108年11月5日 109年1月30日4時許 偵查(自訴)機關年度案號  新北地檢109年度毒偵字第1413號 士林地檢109年度毒偵字第52號 新北地檢109年度毒偵字第2600號  最  後  事實審 法  院 新北地院 士林地院 新北地院  案  號 109年度原簡字第134號 109年度審易字第2號 109年度原簡字第164號  判  決日  期 109年7月1日 109年7月10日 109年7月30日   確定   判決 法  院 新北地院 士林地院 新北地院  案  號 109年度原簡字第134號 109年度審易字第2號 109年度原簡字第164號  判決確定日期 109年8月21日 109年8月11日 109年9月4日 是否為得易科罰金之案件  是 是 是 備        註  新北地檢109年度執字第11332號 士林地檢109年度執字第4374號 新北地檢109年度執字第12325號   士林地院109年度聲字第1628號裁定應執行有期徒刑7月   

編         號  4 罪         名  偽造文書 宣   告   刑  有期徒刑3月 犯 罪 日 期  109年5月19日 偵查(自訴)機關年度案號  新北地檢109年度偵字第22163號  最  後  事實審 法  院 新北地院  案  號 109年度原簡字第293號  判  決日  期 110年1月7日   確定   判決 法  院 新北地院  案  號 109年度原簡字第293號  判決確定日期 110年2月18日 是否為得易科罰金之案件  是 備        註  新北地檢110年度執字第2242號